臺灣臺北地方法院民事裁定
111年度勞補字第74號
聲  請  人  羅華美  

代  理  人  謝孟峰律師

相  對  人  淳安電子股份有限公司

法定代理人  秦國峰  
上列當事人間因損害賠償事件，本院裁定如下：
  主  文
聲請人應於收受本裁定送達翌日起伍日內補繳勞動調解聲請費新
臺幣伍仟元，逾期未繳，即駁回聲請人之訴。
    理  由
一、按勞動事件，除有民事訴訟法第406條第1項第2款、第4款、
    第5款所定情形之一、或因性別工作平等法第12條所生爭議
    者外，於起訴前，應經法院行勞動調解程序；前項事件當事
    人逕向法院起訴者，視為調解之聲請。調解之聲請不合法者
    ，勞動法庭之法官應以裁定駁回之。但其情形可以補正者，
    應定期間先命補正。聲請勞動調解，應依民事訴訟法第77條
    之20所定額數繳納聲請費。勞動事件法第16條第1項、第2項
    、第22條第1項、勞動事件審理細則第15條第1項分別定有明
    文。
二、次按以一訴主張數項標的者，其價額合併計算之。但所主張
    之數項標的互相競合或應為選擇者，其訴訟標的價額，應依
    其中價額最高者定之，民事訴訟法第77條之2第1項定有明文
    。次按因定期給付涉訟，其訴訟標的之價額，以權利存續期
    間之收入總數為準；期間未確定時，應推定其存續期間。但
    超過5年者，以5年計算，勞動事件法第11條定有明文。查本
    件原告訴之聲明第1項為確認兩造間僱傭關係存在，訴之聲
    明第2、3項係請求被告給付自111年1月5日起自至回復工作
    日止，每月薪資新臺幣（下同）14萬2900元，及按月提繳勞
    工退休金8874元至原告個人退休金專戶。依原告主張之事實
    ，並據原告自陳其出生年月為民國59年6月，原告於111年1
    月5日經被告終止勞動契約關係之日，時年51歲許，距離強
    制退休年齡65歲，約有14年，依前說明，推算兩造間僱傭契
    約關係存續期間之收入總數，最多以5年計，則以原告主張
    之每月薪資14萬2900元及被告應按月提繳之勞工退休金8874
    元計算原告確認僱傭關係所得受之利益，本件訴之聲明第1
    項訴訟標的價額為910萬6440元【計算式：（14萬2900＋8874
    ）×12×5＝910萬6440元】。至於原告請求被告給付僱傭關係
    存在期間薪資及提繳勞工退休金部分，核與請求確認僱傭關
    係存在部分互相競合或選擇，不併計其價額。原告訴之聲明
    第4至6項，訴訟標的金額合計為272萬1809元。則本件訴訟
    標的價額合計為1182萬8249元，則依前揭說明，視為調解之
    聲請，應徵勞動調解聲請費5000元。茲依勞動事件法第22條
    第1項但書規定，限聲請人於收受本裁定送達翌日起5日內補
    繳，逾期不繳，即駁回其訴，特此裁定。又原告應於上開期
    限內，依勞動事件審理細則第15條第6項規定，提出起訴狀
    繕本2份，並自行遮隱其上個資，供勞動調解委員使用，附
    此敘明。
中　　華　　民　　國　　111 　年　　3 　　月　　2 　　日
                  勞動法庭  法  官  曾育祺
以上正本係照原本作成
如不服本裁定關於核定訴訟標的價額部分，應於送達後十日內向
本院提出抗告狀，並繳納抗告費新臺幣一千元；其餘關於命補繳
裁判費部分，不得抗告。　　　　　　　　　
中　　華　　民　　國　　111 　年　　3 　　月　　2 　　日
                            書記官  賴竺君